【裁判字號】    95,台簡上,24
【裁判日期】    951116
【裁判案由】    給付管理費
【裁判全文】
最高法院民事裁定              九十五年度台簡上字第二四號
上  訴  人  欣欣大眾市場股份有限公司
法定代理人  甲○○
訴訟代理人  孫世群律師
            陳淑真律師
            李永然律師
            黃斐旻律師
被 上訴 人  四季芳庭大廈管理委員會
法定代理人  曾伯仁
訴訟代理人  彭上華律師
上列當事人間請求給付管理費事件，上訴人對於中華民國九十五
年六月十五日台灣台北地方法院第二審判決（九十四年度簡上字
第五四六號），提起上訴，本院裁定如下：
    主  文
上訴駁回。
第三審訴訟費用由上訴人負擔。
    理  由
按對於簡易訴訟程序之第二審判決，其上訴利益逾同法第四百六
十六條所定之額數者，當事人僅得以其適用法規顯有錯誤為理由
，逕向最高法院提起上訴，且須經原裁判法院許可，而該許可，
以訴訟事件所涉及之法律見解具有原則上之重要性者為限。觀之
民事訴訟法第四百三十六條之二第一項、第四百三十六條之三第
一項及第二項規定自明。所謂適用法規顯有錯誤，係指原第二審
判決就其取捨證據所確定之事實適用法規顯有錯誤而言，不包括
認定事實不當之情形在內。本件上訴人對於原第二審判決，逕向
本院提起上訴，係以：四季芳庭大廈原本即為住宅、辦公室及商
場混合使用，系爭建物係供作商場使用，商場復與住宅及辦公室
之出入口各自獨立，自始即為各自獨立管理使用，就商場與大樓
少數共同使用部分，一直沿用按比例共同負擔費用方式已形成分
治管理慣例，且於公寓大廈管理條例實施前即已存在，應為四季
芳庭大廈規約（下稱規約）內容之一部。依被上訴人提出之民國
八十八年九月一日印製之規約及其附件，並未對系爭建物達成收
費決議，原判決將關於辦公室之規約約定適用於商場部分，錯誤
適用公寓大廈管理條例第三條第十二款規定。而原判決認定伊仍
須負擔系爭管理費，不得以特約免除，亦有不適用同條例第十條
第三項、同條例施行細則第五條第一項第四款、民事訴訟法第二
百七十七條之規定，而上開規約並未約定伊之管理費數額，卻採
信被上訴人主張之金額，已侵害區分所有權人會議之權利。另外
伊支付與被上訴人費用新台幣（下同）一百三十一萬三千五百六
十三元及被上訴人未付而由伊支付之小公管理費二千八百六十七
萬零一百八十元，並非僅為自己專用部分及自己商務使用之目的
，原判決認為係專為自己利益，即與事實不符；而上開費用即係
伊基於分治管理慣例，就共同使用部分所支出者，如否定分治管
理之慣例存在，伊自得本於不當得利請求返還，亦得主張抵銷，
原判決認為伊不得主張抵銷，即有重大違誤。有判決不適用法則
之違背法令云云，為其論據。惟查上訴人所陳上述理由，乃關於
其主張之分治管理慣例是否存在，以及其主張之費用是否基於區
分所有權人地位應分擔之必要維持費用，或為自己專用部分及基
於自己商務使用之目的所支出費用之爭執，核屬原第二審確定事
實當否之問題，要與適用法規是否顯有錯誤無涉，亦無所涉及法
律見解，具有原則上之重要性之情事。上訴人逕向本院提起上訴
，不合於民事訴訟法第四百三十六條之二第一項及第四百三十六
條之三第二項之規定，不應許可。其上訴即難認為合法。
據上論結，本件上訴為不合法，依民事訴訟法第四百三十六條之
五第一項、第九十五條、第七十八條，裁定如主文。
中    華    民    國  九十五  年   十一   月   十六   日
                      最高法院民事第六庭
                          審判長法官  許  朝  雄
                                法官  謝  正  勝
                                法官  鄭  玉  山
                                法官  吳  麗  女
                                法官  袁  靜  文
      本件正本證明與原本無異
                                      書  記  官
中    華    民    國  九十五  年   十一   月  二十九  日
                                                  Ｒ


司法院資訊處製作；財團法人民間司法改革基金會備份。
